Hubungi

081903874977 (Mobile) novalsaputra37@gmail.com

www.linkedin.com/in/dzikri-novalsaputra (LinkedIn) portfolio.gatotkaca-network.com/ (Portfolio)

Keahlian Teratas

Python (Programming Language)
Django
Web Development

Certifications

Sertifikat Kopetensi Memulai Pemrograman Dengan Python

Kopetensi Keahlian Teknik Komputer Jaringan

Sertifikat Kopetensi Cloud Practitioner Essentials (Belajar Dasar AWS Cloud)

Sertifikat Kopetensi Architecting on AWS (Membangun Arsitektur Cloud di AWS)

Learn C# Course

Dzikri Noval Saputra

Fresh Graduate | Junior Web Developer

Daerah Istimewa Yogyakarta

Ringkasan

I am a web developer with more than 3 years experience in web development. Experienced in web application development using django framework, react js, and laravel. Now focus on Back-end developer using django framework and mysql database.

Pengalaman

Gatotkaca Network
Software Programmer
Januari 2021 - Present (1 tahun 2 bulan)

Sleman, Daerah Istimewa Yogyakarta, Indonesia

Institut Teknologi Nasional (ITN) Yogyakarta IT Support Technician Desember 2016 - Februari 2017 (3 bulan)

Jl. Babarsari, Tambak Bayan, Caturtunggal, Kec. Depok, Kabupaten Sleman

Pendidikan

Universitas AMIKOM Yogyakarta

Bachelor's degree, Networking and Software Engineering · (September 2018 - Desember 2021)

SMK NASIONAL BERBAH

Teknik Komputer dan Jaringan · (2015 - 2018)

Balai Latihan Pendidikan Teknik Yogyakarta

Teknik Komputer dan Jaringan · (Agustus 2016 - Agustus 2016)